臺灣高雄地方法院刑事裁定　　　　　　　94年度訴字第1391號
公　訴　人　臺灣高雄地方法院檢察署檢察官
聲請人　即
選任辯護人　鄭國安律師
被　　　告　甲○○　男　21歲.
上列被告因違反槍砲彈藥刀械管制條例案件，聲請人以被告之選
任辯護人聲請具保停止羈押，本院裁定如下：
    主  文
聲請駁回。
    理  由
一、聲請意旨略以：被告甲○○對於其於民國94年2 月19日8 時
    50分許，在高雄市前鎮區○○○路252 號管理室電梯前，經
    警查獲持有PPK/K 改造手槍1 支（槍枝管制編號：00000000
    00號、含彈匣）、改造子彈（成品11顆、半成品5 顆）之事
    實，坦承不諱，且對於為何持有上開改造手槍及子彈，業已
    供述綦詳，並主動帶同警方至伊位於高雄市○○區○○街43
    巷56號住處進行搜索扣押，足見被告並無湮滅證據或勾串之
    虞；又被告有固定住所，亦無逃亡之虞，且被告自始否認本
    件改造槍枝之犯行，抗辯稱：伊於警詢所為不利己之自白，
    乃係警方預先寫好，要求被告照為供述，並威脅被告以如不
    從，要連其母一併偵辦；又被告倘承認本件，將得獲具保停
    止羈押利誘之；甚者，警方為防被告翻供，於偵訊時亦在場
    陪同被告應訊等，即以不正方法取供而來，不具證據能力云
    云。退步言之，縱認被告改造槍枝部分之罪嫌仍屬重大，按
    槍砲彈藥刀械管制條例第11條第5 項、第1 項係以「未經許
    可，改造同條例第4 條第1 項第1 款所稱其他可發射金屬子
    彈具殺傷力之各式槍砲」為該罪之構成要件，而本件扣案改
    造換裝金屬槍管之掌心雷手槍，經內政部警政署刑事警察局
    鑑定結果，並不具殺傷力，顯與上揭條文之規定有間，是被
    告應不符合刑事訴訟法第101 條第1 項第3 款重罪羈押之要
    件等語。
二、按被告及得為其輔佐人之人或辯護人，得隨時具保，向法院
    聲請停止羈押，刑事訴訟法第110 條第1 項定有明文。本件
    刑事停止羈押聲請狀雖記載聲請人為被告甲○○，但該聲請
    狀僅有被告之辯護人之蓋章，並未有被告之簽名或蓋章，自
    難認係被告具狀聲請停止羈押，應認係被告之辯護人以被告
    之選任辯護人名義具狀向本院聲請停止羈押，合先敘明。
三、經查，被告持有具有殺傷力支改造手槍（槍枝管制編號：00
    00000000）、以及改造換裝金屬槍管而製造其他可發射子彈
    槍枝（槍枝編號：00000000000）之 事實，業據被告於警詢
    時供承不諱，核與槍彈鑑定結果相符，足認被告涉犯修正前
    槍砲彈藥刀械管制條例第11條第5 項、第1 項之罪，同條例
    第11條第4 項之罪及修正後同條例第12條第5 項、第1 項之
    罪，犯罪嫌疑重大，而所犯修正前槍砲彈藥刀械管制條例第
    11條第5 項、第1 項之罪，係最輕本刑5 年以上有期徒刑之
    罪，於94年4 月29日，依刑事訴訟法第101 條第1 項第3 款
    ，予以羈押在案。被告雖於抗辯其於警詢時所為之自白，並
    非出於任意性，然其主張之理由，原僅辯稱：警詢筆錄係警
    員寫好後，要求其照著念云云，而於準備程序中補充稱：警
    員尚以法辦其女友及父母為要脅，另又陳稱主張：警方以可
    得獲具保停止羈押，利誘其為自白云云，前後供述情節不一
    ，尚難僅憑被告事後翻異前詞，遽認被告於警詢時之自白無
    證據能力，是辯護人認被告涉犯修正前槍砲彈藥刀械管制條
    例第11條第5 項、第1 項之改造槍枝未遂罪，犯罪嫌疑尚非
    重大云云，自屬無據。另修正前槍砲彈藥刀械管制條例第11
    條第5 項、第1 項之改造槍枝未遂罪，僅有著手從事改造槍
    枝之行為，即足當之，不以改造之槍枝具有殺傷力為必要，
    否則應該當同條第1 項之改造槍枝既遂罪，而非改造槍枝未
    遂罪，是辯護人以本件扣案之改造換裝金屬槍管之掌心雷手
    槍不具殺傷力為由，認不構成修正前槍砲彈藥刀械管制條例
    第11條第5 項、第1 項之改造槍枝未遂罪，而不符刑事訴訟
    法第101 條第1 項第3 款之羈押要件，亦有未合。本院因認
    羈押之原因，仍屬存在，並有繼續羈押之必要，聲請人聲請
    具保停止羈押，自難准許，應予駁回。
四、依刑事訴訟法第220條，裁定如主文。
中　　華　　民　　國　　94　　年　　5 　　月　　18　　日
                  刑事第十一庭  審判長法　官  徐美麗
                                      法  官  鄭詠仁
                                      法  官  高增泓
以上正本證明與原本無異。
如不服本裁定，應於送達後5日內，向本院提出抗告狀。
中　　華　　民　　國　　94　　年　　5 　　月　　18　　日
                                      書記官  林慧芬
